臺灣彰化地方法院刑事判決　　　　　　　　　　　　九十二年度訴字第一三七九號
　　公　訴　人　臺灣彰化地方法院檢察署檢察官
　　被　　　告　乙○○
右列被告因違反毒品危害防制條例案件，經檢察官提起公訴（九十二年度毒偵字第二
二七四號），及移
號），本院裁定依簡式審判程序判決如左：
    主      文
乙○○連續施用第一級毒品，累犯，處有期徒刑玖月，扣案如附表所示之海洛因貳包
沒收銷燬之，扣案如附表所示之注射針筒支、斜口鏟管支、塑膠袋壹個均沒收；
又連續施用第二級毒品，累犯，處有期徒刑陸月，扣案如附表所示之玻璃吸食器壹支
沒收。主期部分應執行有期徒刑壹年貳月。
    事      實
一、乙○○前因妨害兵役及竊盜等案件，經法院分別判處有期徒刑八月及三月確定，
    嗣定應執行有期徒刑九月，於民國九十一年七月四日執行完畢。又因施用毒品案
    件，經本院裁定移送觀察、勒戒後，認有繼續施用毒品之傾向而續送強制戒治，
    於八十八年十月十五日停止戒治出所，至八十九年五月十六日停止戒治期滿未經
    撤銷，視為執行完畢，續由台灣彰化地方法院檢察署檢察官於八十九年五月二十
    日，以八十九年度戒毒偵字第五六五號為不起訴處分確定。復因施用毒品案件，
    經檢察官誤聲請本院將乙○○裁定移送觀察、勒戒後，認無繼續施用毒品之傾向
    ，而再以八十九年度毒偵字第二三七○號、少連偵字第九九號為不起訴處分（此
    二犯處理之程序有錯誤）。惟乙○○仍不知悔改，又於前開第一次不起訴處分確
    定及戒治釋放後之五年內，基於施用第一級毒品海洛因之概括犯意，自九十二年
    初起至九十三年二月二十一日晚間止，在彰化縣社頭鄉○○村○○路二六五號之
    住處，以將海洛因摻入香煙中持以吸食或以針筒注射之方式，連續施用第一級毒
    品海洛因多次；另基於施用第二級毒品甲基安非他命之概括犯意，於九十二年八
    月二十三日及九十三年二月中旬某日，亦在同上住處，以將甲基安非他命置於玻
    璃吸食器上點火燒烤成煙霧狀後再吸入體內之方式，連續施用第二級毒品甲基安
    非他命二次。嗣先後於附表所示之時間，在前揭住處為警查獲，並扣得如附表所
    示乙○○所有供施用毒品犯罪使用之器具及海洛因等物。
二、案經彰化縣警察局田中分局報請台灣彰化地方法院檢察署檢察官偵查起訴及移送
    併辦，再經本院裁定依簡式審判程序審理。
    理      由
一、訊據被告乙○○對於右揭事實，於本院審理中均坦承不諱，核與其先後三次尿液
    檢體經檢驗後均呈現「嗎啡類陽性反應」及第一次採尿檢驗另呈現「甲基安非他
    命陽性反應」之結果相互符合（按海洛因於人體代謝後呈現嗎啡類反應），此有
    彰化縣衛生局煙毒尿液檢驗成績書三份，及各該檢驗報告之姓名對照資料在卷可
    稽，而扣案之白色粉未二包，經鑑定結果確認係毒品海洛因（淨重分別為○‧○
    一公克及○‧○五公克），此有法務部調查局鑑定通知書二紙附卷可憑，均足證
    被告之自白與事實相符。另查：被告曾因施用毒品案件，經本院裁定移送觀察、
    勒戒後，認有繼續施用毒品之傾向而續送強制戒治，於八十八年十月十五日停止
    戒治出所，至八十九年五月十六日停止戒治期滿未經撤銷，視為執行完畢，續由
    台灣彰化地方法院檢察署檢察官於八十九年五月二十日，以八十九年度戒毒偵字
    第五六五號為不起訴處分確定，嗣又因施用毒品案件，經檢察官聲請本院將被告
    裁定移送觀察、勒戒後，認無繼續施用毒品之傾向，而再以八十九年度毒偵字第
    二三七○號、少連偵字第九九號為不起訴處分等情，有台灣高等法院被告全國前
    案紀錄表、台灣彰化地方法院法務部在監在押資料表，及前述二份不起訴處分書
    在卷可稽，足見檢察官在第二犯之處理程序有誤（依當時毒品危害防制條例之規
    定，此情形應送強制戒治並提起公訴），惟不影響本件犯罪事實之認定，附此敘
    明。綜上，本件事證明確，被告犯行堪以認定。
二、按毒品危害防制條例於九十二年六月六日經立法院修正通過後，已於同年七月九
    日經總統公布，並自公布後六個月即九十三年一月九日開始施行（參同條例第三
    十六條）。依修正後該條例第三十五條第一項第三款之規定，對於九十三年一月
    九日修正施行前繫屬、而於修正施行後審理中之施用毒品案件，應由法院依修正
    後之規定處理之，且修正前之刑罰規定並無較有利於被告之情形，亦無援引同條
    第二項從輕原則之餘地。此乃針對本次毒品危害防制條例修正施行前後法律施用
    之特別規定，自應優先於刑法第二條第一項有關新舊法比較之一般規定而予適用
    。本件被告前因施用毒品案件，經強制戒治期滿釋放後，於五年內再度施用第一
    、二級毒品，核其所為，係犯修正後毒品危害防制條例第十條第一項、第二項之
    施用第一、二級毒品罪。被告為供自己施用之目的而持有上開毒品，其於施用前
    持有海洛因、甲基安非他命之低度行為，應為施用之高度行為所吸收，不另論罪
    。被告多次施用一、二級毒品之犯行，時間緊接，犯罪構成要件相同，顯係基於
    概括之犯意反覆為之，為連續犯，應分別論以一罪，並各依法加重其刑。起訴書
    雖僅記載被告於九十二年八月二十六日前四日內施用一、二級毒品各一次之犯行
    ，而未論及其餘部分，惟事實欄所記載被告多次施用第一、二級毒品之犯行，既
    有前述連續犯之裁判上一罪關係，基於審判不可分原則，本院自應全部審理。被
    告所犯上述二罪，犯意各別，行為互殊，應分論併罰。再查：被告前因妨害兵役
    及竊盜等案件，經法院分別判處有期徒刑八月及三月確定，嗣定應執行有期徒刑
    九月，於九十一年七月四日執行完畢等情，有台灣高等法院被告全國前案紀錄表
    附卷可憑，其於有期徒刑執行完畢五年內，再犯本件有期徒刑以上之二罪，均為
    累犯，各應依法遞加重其刑。爰審酌被告曾有多次施用毒品之前案紀錄，並接受
    強制戒治，仍未能從中記取教訓，深切體認毒品危害己身健康之鉅，而再度施用
    海洛因、甲基安非他命，足見被告自制能力尚有未足，而有接受相當期間監禁教
    化之必要，以促其及早矯正吸毒惡習；惟念及施用毒品固戕害個人健康至深，然
    就他人權益之侵害仍屬有限，及其犯罪目的、手段、犯罪後坦承犯行之態度等一
    切情狀，量處如主文所示之刑，並定其應執行之刑，以示懲儆。扣案如附表所示
    之毒品海洛因二包，被告稱係其所有，爰依法宣告沒收銷燬之；至附表所示之針
    筒三支、斜口鏟管三支、塑膠袋一個，及玻璃吸食器一支，或係被告所有，或係
    被告與朋友共有而用以施用海洛因與甲基安非他命之物，均據被告自承在卷，併
    依法宣告沒收如主文。
據上論斷，應依刑事訴訟法第二百七十三條之一第一項、第二百九十九條第一項前段
，九十三年一月九日修正施行後毒品危害防制條例第三十五條第一項第三款、第十條
第一項、第二項、第十八條第一項前段，刑法第十一條前段、第五十六條、第四十七
條、第三十八條第一項第二款、第五十一條第五款，判決如主文。
本案經檢察官甲○○到庭執行職務。
中      華      民      國    九十三    年      三      月    三十一    日
                              台灣彰化地方法院刑事第三庭
                                     法      官  黃  玉  齡
右正本證明與原本無異。
如不服本判決，應於判決送達後十日內向本院提出上訴狀( 須附繕本 )。
                                     法院書記官  許  騰  云
中      華      民      國    九十三    年      四      月      二      日
附錄本案論罪科刑法條全文：
毒品危害防制條例第十條第一項
施用第一級毒品者，處六月以上五年以下有期徒刑。
施用第二級毒品者，處三年以下有期徒刑。
附表：
┌───┬─────────────┬────────────────┐
│編 號 │  查獲時間（民國）        │   查獲物品                     │
├───┼─────────────┼────────────────┤
│  一  │九十二年八月二十六日九時三│注射針筒二支、斜口鏟管二支、塑膠│
│      │十分許                    │袋一個、玻璃吸食器一支          │
├───┼─────────────┼────────────────┤
│  二  │九十二年十二月二十四日十一│注射針筒一支、斜口鏟管一支、海洛│
│      │時三十分許  │因一包（淨重○‧○一公克）      │
├───┼─────────────┼────────────────┤
│  三  │九十三年二月二十二日十七時│海洛因一包（淨重○‧○五公克）  │
│      │十五分                    │                                │
├───┴─────────────┴────────────────┤
│註：查獲地點均在社頭鄉○○村○○路二六五號                          │
└──────────────────────────────────┘
